# 在建工程往来

提问人：zcy2401 时间：2023-01-18 19:57:46
请教老师两个问题：
1 、公司为化工企业，打算扩建产能，由原有的 20 万吨每年的产能扩建至 30 万吨，由于未取得足够的能耗指标，只能先扩建至 25 万吨，等到未来取得后再增加至 30 万吨。如要扩产到 30万吨，需要增加一项 110 千伏变电站外线接入工程（如扩产至 25 万吨则不用）。目前已取得新征土地（用于 110 千伏工程），又支付外线接入工程的前期设计费 300 万。由于能耗指标存量管控，获取具有不确定性，又为立项审批的前置条件，而且从 20 万吨扩产至 25 万吨也要有一年的建设周期，所以电站外线接入工程的开工时间也存在不确定性。请问支付的 300 万工程设计费是否能计入在建工程？还是直接费用化？有何判断标准。
2 、公司其他应收款、应收账款、预付账款核销，对应的损失是否能作为经常性损益？

回答人：chenyiwei
1 、从主帖情况看，外接线工程是专为日后的 25 万吨扩产至 30 万吨的后续项目准备的，已在建的扩产至 25 万吨项目不能从中获益，因而这部分前期投入能否收回取决于最终扩产至 30 万吨项目能否顺利上马。鉴于该事项尚有较大的不确定性，故建议将已发生的前期设计费予以费用化处理。
2 、一般将资产核销的损失作为经常性损益。除非资产损失是由无法合理预见的自然灾害等具有偶发性的不可抗力因素导致。